【裁判字號】    95,訴,191
【裁判日期】    950622
【裁判案由】    違反槍砲彈藥刀械管制條例
【裁判全文】
臺灣苗栗地方法院刑事判決               95年度訴字第191號
公  訴  人  臺灣苗栗地方法院檢察署檢察官
被      告  甲○○
                    國民身分證.
指定辯護人  本院公設辯護人乙○○
上列被告因違反槍砲彈藥刀械管制條例案件，經檢察官提起公訴
 （95年度偵字第593號），本院判決如下：
    主      文
甲○○未經許可持有手槍，處有期徒刑伍年貳月，併科罰金新台
幣拾萬元，罰金如易服勞役，以新臺幣玖佰元即銀元參佰元折算
壹日。扣案之手槍（槍枝管制編號：0000000000）壹支、土造子
彈參拾顆及制式子彈拾壹顆均沒收。
    事      實
一、甲○○明知未經主管機關許可，不得持有具有殺傷力之槍枝
    及子彈，竟於民國95年1 月13日20時許，在新竹市○○路「
    樂神電玩店」前，以新台幣30萬元之價格，向綽號「阿志」
    之成年男子，購入美國BERETTA 廠製92FS型，口徑9MM制式
    半自動手槍（槍支管制編號0000000000）1 枝，及具直徑9M
    M 金屬彈頭土造子彈45顆、9MM 口徑制式子彈14顆，而無故
    持有之。嗣於同年1 月17日23時15分許，為警在苗栗縣竹南
    鎮○○街36號前，另案查獲甲○○持有毒品案件時，經警盤
    問槍彈藏置於何處時，主動向警供承上情，並於同月18日1
    時5 分許，偕警至其位於頭份鎮○○里○○路312 號3 樓租
    屋處，查獲上揭具有殺傷力之半自動手槍（槍支管制編號00
    00000000）1 枝、土造子彈45顆（經送鑑定試射15顆，剩30
    顆）、制式子彈14顆（經送鑑定試射3 顆，剩11顆），而查
    悉上情。
二、案經苗栗縣警察局頭份分局報請臺灣苗栗地方法院檢察署檢
    察官偵查起訴。
    理      由
一、右揭事實，業據被告甲○○迭於警詢時、偵查中及本院審理
    中坦承不諱，並有具殺傷力之半自動手槍（槍支管制編號00
    00000000）1 枝、土造子彈45顆、制式子彈14顆，扣案可資
    佐證，而上揭扣案槍、彈經送請內政部警政署刑事警察局以
    性能檢驗法、試射法、電解腐蝕法及比對顯微鏡比對法鑑驗
    結果認：「一、送鑑制式手槍壹枝（槍支管制編號00000000
    00）1 枝，認係美國BERETTA 廠製92FS型口徑9MM 制式半自
    動手槍，機械性能良好，可發射同口徑制式子彈，認具殺傷
    力。二、送鑑子彈伍拾玖顆，鑑定情形如下：（一）肆拾伍
    顆，認均係土造子彈（具直徑9MM 金屬彈頭），採樣壹拾伍
    顆試射結果，均可擊發，認具殺傷力。（二）壹拾肆（試射
    顆參顆），認均係口徑9MM 制式子彈，認均具殺傷力。」，
    有該局95年3 月7 日日刑鑑字第0950014035號槍彈鑑定書1
    份附卷可稽，是被告自白確與事實相符。從而，本件事證明
    確，被告右揭犯行，應堪認定，應予依法論科。
二、核被告甲○○所為，係犯槍砲彈藥刀械管制條例第7 條第4
    項之未經許可持有具有殺傷力之手槍罪及同法第12條第4 項
    之未經許可持有具有殺傷力之子彈罪。被告以一行為同時持
    有上開槍枝及子彈，係屬一行為觸犯上開二罪名之異種想像
    競合犯，依刑法第55條前段之規定，應從一重依槍砲彈藥刀
    械管制條例第7 條第4 項之未經許可持有具有殺傷力之手槍
    罪處斷。至被告於本院審理中雖辯稱：警察當天係向伊查緝
    毒品，槍、彈則由伊主動交出給警察，故本件伊符合自首要
    件，並聲請傳喚查獲槍、彈之苗栗縣警察局頭份分局員警到
    庭證明上開查獲槍、彈經過云云，惟按自首以對於未發覺之
    罪投案而受裁判為要件，如案已發覺，則被告縱有投案陳述
    自己犯罪之事實，亦只可謂為自白，不能認為自首（最高法
    院26年上字第484 號判例意旨參照），查本件扣案槍、彈固
    係經苗栗縣警察局頭份分局員警於查獲被告持有毒品案件時
    ，由被告主動偕警至其位於頭份鎮○○里○○路312 號3樓
    租屋處查獲，惟參諸本件扣案槍枝及子彈經苗栗縣警察局頭
    份分局員警在95年1 月18日前即同年1 月12日，秘密證人A
    即至苗栗縣警察局大湖分局偵查隊檢舉被告持有槍枝及子彈
    ，員警並依據檢舉事實，於同年1 月15日至檢舉可能藏匿槍
    枝及子彈地點查證，於查證後認被告涉有持有槍枝及子彈罪
    嫌，乃於同年1 月18日向本院聲請搜索票，並於同日13時對
    被告住處實施搜索等情，有秘密證人A 調查筆錄、苗栗縣警
    察局大湖分局查證報告、搜索票聲請書、搜索筆錄等在卷可
    稽（參見本院95年度聲搜字第49號刑事卷），足見負責偵查
    犯罪的司法警察，早在95年1 月12日秘密證人檢舉後，最遲
    至同年1 月15日經員警查證後，認被告涉有持有槍枝及子彈
    罪嫌而決定向本院申請搜索時，即已知被告涉犯持有槍枝及
    子彈罪嫌，而依刑事訴訟法第231 條第2 項開始調查犯罪，
    縱然發覺犯罪的苗栗縣警察局大湖分局員警，與查獲犯罪的
    苗栗縣警察局頭份分局員警，分屬不同單位，仍無礙偵查機
    關對於本件犯罪之發覺，是本件被告僅係屬於偵查機關查緝
    其涉嫌持有槍枝及子彈時，向員警主動坦承犯行，核與刑法
    第62自首係對於未發覺之犯罪之要件不符，被告上揭辯解，
    顯不足採；至被告聲請傳喚查獲槍、彈之苗栗縣警察局頭份
    分局員警到庭作證乙節，如前所述，本件被告未符合自首要
    件之事實已臻明確，核無另行傳喚查獲員警到庭作證必要，
    被告上揭聲請，顯無理由，應予駁回。爰審酌被告未有犯罪
    前科，顯見其素行良好，於員警查緝時主動坦承犯行，未曾
    持扣案槍枝及子彈犯罪，犯後知所悔悟、態度良好及檢察官
    具體求刑有期徒刑5 年，併科罰金新台幣20萬元等一切情狀
    ，從輕量處如主文所示之刑，併科罰金部分並諭知易服勞役
    之折算標準，以示懲儆。至扣案具有殺傷力之半自動手槍（
    槍支管制編號00 00000000）1枝及鑑定後剩餘具有殺傷力之
    土造子彈30顆（原查獲45顆，經送鑑定試射15顆，剩30顆）
    、制式子彈11顆（原查扣14顆，經送鑑定試射3 顆，剩11顆
    ），均為違禁物，應依刑法第38條第1 項第1 款之規定予以
    宣告沒收。
三、本件被告所犯係屬最輕本刑5 年以上有期徒刑之罪，因被告
    未選任辯護人，本院原指定義務律師尤榮福律師為其辯護，
    惟審判期日尤榮福律師無正當理由不到庭，本院爰指定公設
    辯護人乙○○為被告辯護，附此敘明。
據上論斷，應依刑事訴訟法第299 條第1 項前段，槍砲彈藥刀械
管制條例第7 條第4 項、第12條第4 項，刑法第11條前段、第42
條第2 項前段、第38條第1 項第1 款，罰金罰鍰提高標準條例第
2 條，現行法規所定貨幣單位折算新台幣條例第2 條，判決如主
文。
本案經檢察官黃俊鳴到庭執行職務。
中    華    民    國    95    年    6     月    22    日
                  刑事第二庭  審判長法  官  林  燦  都
                                    法  官  顧  正  德
                                    法  官  吳  炳  桂
以上正本證明與原本無異。
如不服本判決，應於判決送達後10日內向本院提出上訴狀（應抄
附繕本），上訴於台灣高等法院台中分院。
                                    書記官  蘇  文  熙
中    華    民    國    95    年    6     月    26    日
附錄本案論罪科刑法條全文：
槍砲彈藥刀械管制條例第7條第4項：
未經許可，持有、寄藏或意圖販賣而陳列第1項所列槍砲、彈藥
者，處5年以上有期徒刑，併科新台幣1千萬元以下罰金。
槍砲彈藥刀械管制條例第12條第4項：
未經許可，持有、寄藏或意圖販賣而陳列子彈者，處5年以下有
期徒刑，併科新台幣300萬元以下罰金。


司法院資訊處製作；財團法人民間司法改革基金會備份。
